【裁判字號】    92,抗,345
【裁判日期】    920529
【裁判案由】    聲請提審
【裁判全文】
臺灣高等法院刑事裁定                              九十二年度抗字第三四五號
    聲  請  人
    即 抗告 人  乙○○
    被逮捕拘禁人  甲○○
                            臨.
右列抗告人因提審法案件，不服臺灣板橋地方法院九十二年度提字第一號，中華民國
九十二年三月二十四日所為裁定，提起抗告，本院裁定如左：
    主  文
抗告駁回。
    理  由
一、聲請音旨如附件聲請狀所載。
二、原裁定以：查：本件被逮捕拘禁人甲○○（民國五十七年十月七日生）係大陸地
    區人民，於八十九年六月十四日入境來台團聚，逾期停留，嗣於九十二年二月八
    日下午十三時三十分許，在台北縣三重市○○○路二巷二十五號三樓為台北縣政
    府警察局永和分局（下稱永和分局）當場查獲，永和分局遂於同年月十二日以甲
    ○○所涉偽造文書案件已在法院審理中函詢台灣台北地方法院可否先行將其強制
    出境或建請開立刑事被告責付書，經台灣台北地方法院於同年月十九日函覆不同
    意逕將甲○○強制出境等事實，有永和分局九十二年二月十二日永警檢字第０９
    ２００００２４１號函、台灣台北地方法院九十二年二月十七日北院錦刑和九一
    易一四四九字第０３７６０號函及台灣台北地方法院九十二年度聲字第二六一號
    刑事裁定等傳真文件在卷可稽。又甲○○於警訊時亦坦承其停留期限僅至九十年
    六月十四日止等情，亦有九十二年二月八日警訊筆錄附卷可佐。是以，本件被逮
    捕拘禁人甲○○雖經許可入境，惟已逾停留期限，顯已違反台灣地區與大陸地區
    人民關係條例第十八條第一項第二款之規定，而得逕行強制出境，惟因其所涉違
    反偽造文書案件，現正繫屬於台灣台北地方法院審理中，已進入司法程序，從而
    ，台北縣政府警察局永和分局並依同條例第十八條第二項之規定暫予收容於該分
    局大陸地區人民及港澳居民臨時收容所，並無不法。聲請人之聲請應無理由，爰
    為駁回之裁定。
三、抗告意旨則以：被逮捕拘禁人甲○○並非自己不出境而逾期居留，實係因有案在
    身，被法院限制出境所致，且其所有
    下稱北市警中山分局）保管中，故永和分局以逾期居留逮捕並予收容，原審駁回
    聲請人提審之聲請，均有未合云云。
四、按人民被法院以外之任何機關逮捕拘禁時，其本人或他人得向逮捕禁地地方法院
    聲請提審；法院接受提審之聲請書狀，依法律之規定，認為無理由者，應於二十
    四小時內以裁定駁回之；提審法第一條、第四條第一項分別定有明文。次按進入
    台灣地區之大陸地區人民，有左列事項之一者，治安機關得逕行強制出境，但其
    所涉案件已進入司法程序者，應先經司法機關之同意．．．二、經許可入境，已
    逾停留期限者，三、從事與許可目的不符之活動或工作者，四、有事實足認為有
    犯罪行為者；前項大陸地區人民，於強制出境前，得暫予收容，並得令其從事勞
    務；台灣地區與大陸地區人民關係條例第十八條第一項第二、三、四款及同條第
    二項亦分別定有明文。經查：微論被逮捕拘禁人甲○○逾期居留之事實，已據原
    審認定甚明，有如前述，而觀之甲○○於居留期間屆滿（九十年六月十四日）九
    日前之九十年六月五日零時三十分許，在台北市○○路與長春路口行使已換貼（
    變造）甲○○照片於林芳鈴遭竊之國民
    ，並經檢察官起訴，法院審理在案，有該分局九十二年二月十四日北市警中安卿
    字第○八六號函及台灣台北地方法院九十二年聲字第二六一號裁定在卷可稽（原
    審卷三十三頁、十四、十五頁）顯見該被逮捕拘禁人殊有犯罪行為之事實甚明。
    又甲○○自九十年六月十五日（逾期居留）起至九十一年七、八月止，均受僱於
    抗告人所經營之言明古董店，且渠等均明知甲○○經行政院勞工委員會許可之工
    作期限迄九十年六月十四日止，為渠等於警訊時所是認（原審卷二十一頁反面、
    二十二頁正面、二十五頁、二十六頁）則該段期間甲○○從事未經許可之工作，
    其情節顯較上開條例第十八條第一項第三款規定為重至明。從而可知，被逮捕拘
    禁人甲○○之行為，顯有違上開條例第十八條第一項第二、三、四款規定，要無
    疑義。原裁定以甲○○違反該條例第十八條第一項第二款規定，經永和分局依同
    條第二項暫予收容之處分，並無不合，於事實之認定及理由之論述，固尚待補足
    ，以求完備，而其裁定駁回聲請人提審之聲請，核無不合。抗告人抗告論旨，猶
    執陳詞，據以指摘原裁定不當，核無理由，應予駁回。
據上論結，應依刑事訴訟法第四百十二條，裁定如主文。
中      華      民      國    九十二    年      五      月    二十九    日
                              臺灣高等法院刑事第四庭
                                  審判長法  官  蔡  永  昌
                                        法  官  陳  榮  和
                                        法  官  李  英  豪
右正本證明與原本無異。
不得抗告。
                                        書記官  鄭  信  昱
中      華      民      國    九十二    年      六      月      二      日


司法院資訊處製作；財團法人民間司法改革基金會備份。
